【裁判字號】    90,易緝,247
【裁判日期】    901226
【裁判案由】    電子遊戲場業管理條例
【裁判全文】
臺灣板橋地方法院刑事判決                          九十年度易緝字第二四七號
    公  訴  人  臺灣板橋地方法院檢察署檢察官
    被      告  甲○○
右列被告因電子遊戲場業管理條例案件，經檢察官提起公訴（八十九年度偵字第八七
四一號），本院判決如左：
    主  文
甲○○違反未依電子遊戲場業管理條例規定辦理營利事業登記者，不得經營電子遊戲
場業之規定，處拘役參拾日，如易科罰金，以參佰元折算壹日。
電動機具「彈珠台」肆台沒收。
    事  實
一、甲○○明知未依電子遊戲場業管理條例規定辦理營利事業登記者，不得經營電子
    遊戲場業，竟未依上開條例辦理營利事業登記，即自民國八十九年三月上旬某日
    起，在臺北縣中和市○○路五三七號所經營之旺記小吃店之閣樓內，經營電子遊
    戲場，擺設娛樂性電動機具「彈珠台」（起訴書誤載為麻將台）四台供不特定顧
    客把玩。迄至八十九年三月二十二日下午四時許，始為臺北縣政府聯合查報小組
    在上址查獲。
二、案經臺北縣政府函請臺灣板橋地方法院檢察署檢察官偵查起訴。
    理  由
一、訊據被告甲○○矢口否認有何上開犯行，辯稱該址一樓其經營小吃店，二樓之閣
    樓係倉庫，上開四台娛樂性機台伊僅係購入準備供拆解修理電動玩具之用，並未
    用以經營供人把玩云云。惟查本院經傳喚到場查獲之臺北縣政府聯合查報小組人
    員即證人周百鶱已到庭結證稱：「我們根據檢舉而去，店面一樓是小吃店，在一
    樓天花板上有發現監視器，我們就問他監視器螢幕在那裡，他說在二樓的閣樓裡
    ，結果往二樓的門是關的，我們就會同警員，請他把現場的門打開，打開門之後
    就發現有二位客人在把玩電動玩具，螢幕都有亮，也都有插電，如卷附照片之硬
    幣，是在二樓擺電動玩具房間的桌子上查獲的，房間內共有四台電動玩具，屬於
    彈珠台，並非公告查禁之賭博電動玩具，房間內除了電動玩具，就擺文具及桌子
    ，其他就沒有了。」等語，並有現場查獲照片六幀在卷可供佐證，足見被告顯有
    對外營業供不特定之人把玩之事實甚明，再參酌依現場照片所示，該址閣樓內尚
    於機台旁擺放椅子供人使用，顯非供倉庫使用甚明，是被告所辯顯係事後畏罪之
    詞，自不足採，事證明確，被告犯行堪以認定。
二、核被告未經辦理營利事業登記即無照經營電子遊戲場，所為係違反電子遊戲場業
    管理條例第十五條之規定，應依同條例第二十二條規定處斷。爰審酌被告之素行
    、犯罪之動機、目的、手段、所經營之規模尚小、所生之危害等一切情狀，處以
    如主文所示之刑，並諭知易科罰金之折算標準（被告行為後，刑法第四十一條雖
    已於九十年一月十日修正公布施行，並於同年月十二日生效，其得易科罰金之罪
    已變更放寬為犯最重本刑為五年以下有期徒刑以下之刑之罪，惟此係關於執行事
    項，無涉罪刑輕重，應一律適用新法，不生新舊法適用比較之問題，臺灣高等法
    院九十年度法律座談會意旨參照）。又被告未經辦理登記經營電子遊戲場所用之
    電動機具「彈珠台」四台，係供被告所有供犯罪所用之物，雖未扣案，被告亦辯
    稱事後業已出售他人等情，但並無積極證據證明業已滅失，仍應依法宣告沒收。
    另查獲當時於現場桌上雖有硬幣多枚，但未扣案，被告亦辯稱係供其小吃店使用
    等情，而上開硬幣既非在機具內查獲，並無積極證據證明係供被告經營電子遊戲
    場所用，尚不得宣告沒收，併予敘明。
據上論斷，應依刑事訴訟法第二百九十九條第一項前段，電子遊戲場業管理條例第二
十二條，刑法第十一條前段、第三十八條第一項第二款、第四十一條第一項前段，罰
金罰鍰提高標準條例第二條，判決如主文。
本案經檢察官陳伯厚到庭執行職務
中      華      民      國      九十      年    十二    月    二十六    日
                                  臺灣板橋地方法院刑事第六庭
                                          法  官  朱 耀 平
右正本證明與原本無異。
如不服本判決，應於判決送達後十日內，向本院提出上訴狀。
                                          書記官  黃 炎 煌
中      華      民      國      九十      年    十二    月    二十五    日
附錄本案論罪科刑法條全文：
電子遊戲場業管理條例第二十二條：
違反第十五條規定者，處行為人一年以下有期徒刑、拘役或科或併科新臺幣五十萬元
以上二百五十萬元以下罰金。


司法院資訊處製作；財團法人民間司法改革基金會備份。
